【裁判字號】    92,易緝,36
【裁判日期】    921001
【裁判案由】    毒品危害防制條例
【裁判全文】
臺灣彰化地方法院刑事判決                          九十二年度易緝字第三六號
    公  訴  人  臺灣彰化地方法院檢察署檢察官
    被      告  甲○○
右列被告因違反毒品危害防制條例案件，經檢察官提起公訴（九十一年度毒偵字第二
０三號），及聲請併案審理（九十二年度毒偵字第二００二號），本院認有刑事訴訟
法第二百七十三條之一第一項所定之情形，而改依簡式審判程序判決如左：
    主  文
甲○○連續施用第二級毒品，累犯，處有期徒刑柒月。
扣案之第二級毒品安非他命壹包（毛重零點伍公克）沒收銷燬之；玻璃吸食器壹個、
玻璃管壹支均沒收。
    事  實
一、甲○○前曾於民國八十八年間，因犯竊盜案件，經本院判處有期徒刑三月確定，
    甫於八十九年六月九日執行完畢；另前分別因違反毒品危害防制條例案件，先後
    二次經觀察、勒戒後，均認無繼續施用毒品之傾向，由臺灣彰化地方法院檢察署
    檢察官及本院分別於八十七年九月二十九日、同年十一月九日，以八十七年度偵
    字第七七八七號不起訴處分確定，及八十七年度員簡字第一四三號判決免刑確定
    。詎復於五年內，基於概括犯意，自八十九年十二月上旬起至九十年二月十日止
    ，連續在彰化縣北斗鎮朋友住處等地，施用第二級毒品安非他命，經臺灣彰化地
    方法院檢察署檢察官於九十年三月二十日以九十年度毒偵字第九四四號起訴及以
    九十年度毒偵字第一一九三號移送併辦，業經台灣彰化地方法院於九十年六月十
    八日，以九十年度易字第六九四號判處有期徒刑六月確定（尚未執畢），並另以
    裁定諭知強制戒治一年；嗣經本院於九十年八月三十一日以九十年度毒聲字第三
    三九八號裁定停止戒治，所餘期間並付保護管束（保護管束期間自九十年九月二
    十六日起至九十一年四月二十四日止）；惟甲○○仍不知悔改，竟基於施用第二
    級毒品之概括犯意，自九十一年一月八日起，至九十二年七月二十二日止，在彰
    化縣北斗鎮○○路○段二號「七星大飯店」內，以將安非他命置於吸食器上燒烤
    吸煙之方式，連續施用第二級毒品安非他命多次，嗣於九十一年一月八日，經臺
    灣彰化地方法院檢察署觀護人定期採驗尿液之結果呈安非他命陽性反應始知上情
    ；另於九十二年七月二十二日十一時三十分許，在「七星大飯店」為警查獲，並
    扣得安非他命一包（毛重零點五公克）及其所有、供施用安非他命所用之玻璃吸
    食器、玻璃吸管各一支。
二、案經臺灣彰化地方法院檢察署檢察官檢舉偵查起訴及聲請併案審理；本院認有刑
    事訴訟法第二百七十三條之一第一項所定之情形，而改依簡式審判程序審理。
    理  由
一、按除被告所犯為死刑、無期徒刑、最輕本刑為三年以上有期徒刑之罪或高等法院
    管轄第一審案件者外，於前條第一項程序進行中，被告先就被訴事實為有罪之陳
    述時，審判長得告知被告簡式審判程序之旨，並聽取當事人、代理人、辯護人及
    輔佐人之意見後，裁定進行簡式審判程序；除簡式審判程序及簡易程序案件外，
    第一審應行合議審判，刑事訴訟法第二百七十三條之一第一項、第二百八十四條
    之一分別定有明文。本件被告所涉係死刑、無期徒刑、最輕本刑為三年以上有期
    徒刑之罪或高等法院管轄第一審案件以外之罪，並於本院行準備程序時就被訴事
    實為有罪之陳述，本院合議庭依前揭規定，經評議結果，裁定改由一名法官獨任
    行簡式審判程序，先予敘明。
二、右揭事實，業據被告甲○○於本院審理中坦承不諱；且被告之尿液送鑑定，結果
    確呈安非他命陽性反應無訛，有詮昕科技股份有限公司九十一年一月十五日濫用
    藥物尿液檢驗報告書一份，及彰化縣衛生局九十二年八月四日煙檢字第９２１４
    ８２號煙毒尿液檢驗成績書一紙附卷可憑；又有扣案之安非他命一包（毛重零點
    五公克）、玻璃吸食器、玻璃吸管各一支可資憑佐；另被告前分別因違反毒品危
    害防制條例案件，先後二次經觀察、勒戒後，均認無繼續施用毒品之傾向，由臺
    灣彰化地方法院檢察署檢察官及本院分別於八十七年九月二十九日、同年十一月
    九日，以八十七年度偵字第七七八七號不起訴處分確定，及八十七年度員簡字第
    一四三號判決免刑確定。詎復於五年內，基於概括犯意，自八十九年十二月上旬
    起至九十年二月十日止，連續在彰化縣北斗鎮朋友住處等地，施用第二級毒品安
    非他命，經臺灣彰化地方法院檢察署檢察官於九十年三月二十日以九十年度毒偵
    字第九四四號起訴及以九十年度毒偵字第一一九三號移送併辦，業經台灣彰化地
    方法院於九十年六月十八日以九十年度易字第六九四號判處有期徒刑六月確定，
    並另以裁定諭知強制戒治一年；嗣經本院於九十年八月三十一日以九十年度毒聲
    字第三三九八號裁定停止戒治，所餘期間並付保護管束（保護管束期間自九十年
    九月二十六日起至九十一年四月二十四日止）等情，亦有該起訴書、本院九十年
    易字第六九四號判決書各一份，及被告刑案資料查註紀錄表等在卷可證。被告犯
    行應堪認定。
三、核被告所為，係犯毒品危害防制條例第十條第二項之施用第二級毒品罪。其因施
    用而持有第二級毒品安非他命之低度行為，應為施用第二級毒品之高度行為所吸
    收，不另論罪；其先後多次施用第二級毒品安非他命之行為時間密接、犯罪構成
    要件相同，顯係基於概括犯意為之，應依連續犯規定論以一罪，並加重其刑；公
    訴意旨雖未載及被告自九十一年一月九日起，至九十二年七月二十二日止施用安
    非他命之犯行，惟此部分與起訴書所載之部分有連續犯之裁判上一罪關係，有如
    前述，本院依同一事實不能割裂審判之法理，自應併予審究，附此敘明。又被告
    前曾於八十八年間，因犯竊盜案件，經本院判處有期徒刑三月確定，甫於八十九
    年六月九日執行完畢，有本院被告全國前案紀錄表在卷可稽，於五年以內再犯本
    件有期徒刑之罪，為累犯，應依法遞加重其刑。爰審酌被告犯罪動機、目的、手
    段、所生之危害及犯後之態度等一切情狀，量處如主文所示之刑，以示懲儆。至
    扣案之安非他命一包（毛重零點五公克），為查獲之毒品，應依毒品危害防制條
    例第十八條第一項前段依法宣告沒收並銷燬之；另扣案之玻璃吸食器、玻璃吸管
    各一支為被告所有、供施用安非他命所用之物，業據其供承在卷，是均依刑法第
    三十八條第一項第二款之規定宣告沒收。
據上論斷，應依刑事訴訟法第二百七十三條之一第一項、第二百九十九條第一項前段
，毒品危害防制條例第十條第二項、第十八條第一項前段，刑法第十一條前段、第五
十六條、第四十七條、第三十八條第一項第二款，判決如主文。
本案經檢察官廖曉萍到庭執行職務。
中    華    民    國    九十二    年      十      月        一          日
                                臺灣彰化地方法院刑事第二庭
                                    法      官  吳  俊  螢
右正本證明與原本無異。
如不服本判決，應於送達後十日內向本院提出上訴狀(須附繕本)。
告訴人或被害人對於判決如有不服具備理由請求檢察官上訴者，其上訴期間之計算係
以檢察官收受判決正本之日期為準。
                                    法院書記官  莊  玉  惠
中    華    民    國    九十二    年      十      月        二          日
毒品危害防制條例第十條
施用第一級毒品者，處六月以上五年以下有期徒刑。
施用第二級毒品者，處三年以下有期徒刑。


司法院資訊處製作；財團法人民間司法改革基金會備份。
